【裁判字號】    98,易,1573
【裁判日期】    980716
【裁判案由】    毒品危害防制條例
【裁判全文】
臺灣板橋地方法院刑事判決              98年度易字第1573號
公  訴  人  臺灣板橋地方法院檢察署檢察官
被      告  甲○○
                    （另案於臺灣臺北監獄臺北分監執行）
上列被告因違反毒品危害防制條例案件，經檢察官提起公訴（98
年度毒偵字第3298號），被告於準備程序中對被訴之事實為有罪
陳述，本院裁定行簡式審判程序，並判決如下：
    主  文
甲○○施用第二級毒品，累犯，處有期徒刑柒月，扣案之吸食器
壹組、分裝勺壹支均沒收。
    事  實
一、甲○○前於民國八十八年間因施用毒品案件，經臺灣臺北地
    方法院以八十八年度毒聲字第五五九號裁定送觀察、勒戒，
    因認有繼續施用毒品之傾向，復經同法院以八十八年度毒聲
    字第八三二號裁定令入戒治處所施以強制戒治一年，自八十
    九年七月五日起執行強制戒治，於八十八年十二月四日停止
    戒治，所餘戒治期間付保護管束，嗣於保護管束期間，因違
    反保護管束規定情節重大，經同法院以八十九年度毒聲字第
    五六九號裁定撤銷停止戒治，令入戒治處所施以強制戒治，
    於八十九年十一月二日強制戒治執行完畢，並經臺灣臺北地
    方法院檢察署檢察官於九十年一月五日以八十九年度毒偵緝
    字第二五五號為不起訴處分確定。又因施用毒品案件，經同
    法院以九十一年度毒聲更(一)字第三號裁定令入戒治處所施以
    強制戒治一年，自九十一年四月九日起執行強制戒治，於九
    十二年一月九日停止戒治，所餘戒治期間付保護管束，至九
    十二年四月七日保護管束期滿未經撤銷，視為強制戒治執行
    完畢；而其該次施用毒品與偽造文書等犯行，並經臺灣高等
    法院以九十一年度上訴字第三七三九號判處有期徒刑七月、
    三年六月，應執行刑有期徒刑三年十月，上訴後，經最高法
    院以九十二年度台上字第三八九三號判決駁回上訴而確定，
    於九十五年六月十四日假釋出監，嗣經撤銷假釋，應執行殘
    刑有期徒刑三月八日。又因竊盜案件，經臺灣臺北地方法院
    以九十五年度易字第二五三一號判處有期徒刑四月，上訴後
    經臺灣高等法院以九十六年度上易字第一三一號駁回上訴而
    確定。嗣經臺灣高等法院以九十六年度聲減字第二四二三號
    裁定，就上開施用毒品及竊盜之罪刑，各減為有期徒刑三月
    又十五日、二月，並就施用毒品部分減刑後之刑期與前開偽
    造文書部分罪刑，定應執行刑有期徒刑三年六月又十五日確
    定。復於九十六年間因施用第二級毒品案件，經臺灣臺北地
    方法院以九十六年度易字第一七七三號判處有期徒刑八月，
    減為有期徒刑四月確定，嗣經臺灣臺北地方法院以九十七年
    度聲字第五三一號裁定，就上開施用毒品罪減刑後之刑期四
    月與前開竊盜罪經減刑後之刑期二月部分，裁定應執行有期
    徒刑五月確定，並與首開殘刑接續執行，於九十七年三月二
    十三日縮刑期滿執行完畢（於本案構成累犯）。
二、詎甲○○未知悔悟，明知甲基安非他命係毒品危害防制條例
    所規定之第二級毒品，不得非法持有、施用，竟於上開強制
    戒治執行完畢釋放後五年內，犯施用第二級毒品罪並經法院
    科刑處罰後，復基於施用第二級毒品甲基安非他命之犯意，
    於九十七年十一月三日下午某時許，在臺北市○○路某公廁
    內，以將甲基安非他命置於玻璃球吸食器內，點火加熱燒烤
    產生白煙吸聞之方式，施用第二級毒品甲基安非他命。嗣於
    九十七年十一月五日上午十一時四十分許，在臺北縣汐止市
    ○○○路一段七十五號之臺灣中小企業銀行汐止分行內，因
    持偽造身分證辦理存款時，經銀行之行員報警而查獲，並經
    警查詢得知其係毒品案件之通緝犯，復經其同意後，員警在
    警局搜索其隨身攜帶之黑色皮包，當場扣得其所有供施用甲
    基安非他命犯罪預備使用之吸食器一組、施用上開毒品犯罪
    所用之分裝勺（即分裝匙）一支。
三、案經臺北縣政府警察局汐止分局報請臺灣士林地方法院檢察
    署呈轉臺灣高等法院檢察署令轉臺灣板橋地方法院檢察署檢
    察官偵查起訴。
    理  由
一、程序部分：
    查被告之住所及施用第二級毒品犯罪地均係在臺北市，業據
    被告於偵查、本院審理中供明在卷，上開住所地及犯罪地固
    非屬本院管轄區域範圍，然被告於九十八年二月二十八日起
    在臺灣臺北看守所、臺灣臺北監獄臺北分監〔址設臺北縣土
    城市〕執行至今，亦據被告供述在卷，並有臺灣高等法院在
    監在押紀錄表在卷可參。是本件檢察官起訴時（本案件於九
    十八年六月二十四日繫屬於本院），被告之所在地係本院管
    轄範圍，本院自有管轄權，合先敘明。
二、訊據被告甲○○對於上揭時地施用第二級毒品甲基安非他命
    之事實，於九十八年三月十八日偵查及本院審理中坦承不諱
    ，並有其所有供施用甲基安非他命犯罪預備使用之吸食器一
    組、施用上開毒品犯罪所用之分裝勺一支扣案可資佐證；又
    被告經警查獲所採集尿液經送鑑定，亦呈甲基安非他命陽性
    反應，有臺灣檢驗科技股份有限公司九十七年十二月十一日
    （檢體編號Ｍ0000000號）濫用藥物檢驗報告、尿液
    檢體編號對照表在卷可稽。查被告前有上開事實欄所載之強
    制戒治執行完畢，及強制戒治完畢五年內再犯施用第二級毒
    品罪並經法院科刑處罰之犯罪紀錄，有臺灣高等法院被告前
    案紀錄表在卷可按，足認被告係強制戒治執行完畢釋放後，
    五年內犯施用第二級毒品罪並經法院科刑處罰後，又再犯本
    案施用第二級毒品罪，應依法追訴處罰。本案事證明確，被
    告犯行洵堪認定，應依法論科。
三、核被告所為，係犯毒品危害防制條例第十條第二項之施用第
    二級毒品甲基安非他命罪。又被告施用第二級毒品甲基安非
    他命前持有甲基安非他命之低度行為，應為施用甲基安非他
    命之高度行為所吸收，不另論罪。查被告有事實欄所載之有
    期徒刑執行完畢紀錄，有前開臺灣高等法院被告前案紀錄表
    可按，其於有期徒刑執行完畢後五年內，故意再犯本件有期
    徒刑以上之罪，為累犯，應依刑法第四十七條第一項之規定
    加重其刑。又按犯人在犯罪未發覺之前，向該管公務員告知
    其犯罪，而不逃避接受裁判，方與刑法第六十二條規定自首
    之條件相符（最高法院六十三年台上字第一一０一號判例可
    參）。查證人即臺北縣政府警察局汐止分局汐止派出所警員
    徐觀海於本院審理中證稱：被告在警局時有承認吸食安非他
    命，其在警局當時承認施用安非他命之時間地點如警詢筆錄
    所載等語，而依被告之警詢筆錄所載，其於警詢時供稱：（
    查獲前）伊最後一次吸食安非他命之時間地點，係九十七年
    十月二十九日晚間九時至十時，在臺北橋附近朋友的家等語
    。惟甲基安非他命經口服與施用進入人體後，經人體代謝作
    用，約百分之七十，於二十四小時內自尿中排出，約百分之
    九十，於九十六小時內自尿中排出，由於安非他命成分之檢
    出與其投與方式、投與量、個人體質、採尿時間與檢測儀器
    之精密度等諸多因素有關，最長可能不會超過四日（九十六
    小時），此有行政院衛生署藥物食品檢驗局八十一年二月八
    日藥檢壹字第００一一五六號函可稽。茲被告於九十七年十
    一月五日上午十一時為警查獲，嗣於同日下午接受採尿，則
    依上揭函示意旨，被告應係約在九十七年十一月一日至同年
    十一月五日間之某日有施用甲基安非他命之事實，然被告於
    警詢時僅稱查獲前最後一次係於九十七年十月二十九日施用
    （甲基）安非他命，並於同日偵查中供稱：（九十七年）十
    月二十九日到三十日有施用（甲基）安非他命等語，至九十
    八年三月十八日偵查中始供述：伊於查獲前二天下午傍晚時
    在台北市○○路加油站公廁內，以玻璃球加熱吸用煙霧之方
    式施用（甲基）安非他命等語。另參酌刑法修正施行後多次
    施用毒品之犯行，採一罪一罰，始符合立法本旨，故被告於
    警詢供述於九十七年十月二十九日晚間九時至十時許在台北
    橋附近友人之住處施用毒品部分，應係向警員申告其非本案
    之犯罪事實，其既未告知警員其於九十七年十一月一日至同
    年十一月五日間之某日有施用甲基安非他命之犯罪事實，揆
    諸上開說明，即與自首之要件不符，難認有刑法第六十二條
    規定之適用，併此指明。本院審酌被告犯罪之動機、目的、
    手段，其施用毒品戕害一己之身心健康，所生之危害，及其
    智識程度，暨犯後坦承犯行之態度等一切情狀，量處如主文
    所示之刑，以資儆懲。
四、扣案之吸食器一組、分裝勺（即分裝匙）一支，均係被告所
    有，分別供其施用毒品甲基安非他命犯罪預備（吸食器）、
    犯罪所用（分裝勺）之物，業據被告於本院審理中供明在卷
    ，爰依刑法第三十八條第一項第二款規定宣告沒收之。
據上論斷，應依刑事訴訟法第二百七十三條之一第一項、第二百
九十九條第一項前段，毒品危害防制條例第十條第二項，刑法第
十一條前段、第四十七條第一項、第三十八條第一項第二款，判
決如主文。
本案經檢察官李巧菱到庭執行職務。
中    華    民    國    98    年    7    月    16     日
                  刑事第十二庭  法  官  楊 志 雄
以上正本證明與原本無異
如不服本判決應於收受判決後十日內向本院提出上訴書狀，並應
敘述具體理由。其未敘述上訴理由者，應於上訴期間屆滿後二十
日內向本院補提理由書（均須按他造當事人之人數附繕本）「切
勿逕送上級法院」。
                                書記官  陳 春 銘
中    華    民    國    98    年    7     月    16    日
附錄本案論罪科刑法條全文：
毒品危害防制條例第十條第二項
施用第二級毒品者，處三年以下有期徒刑。


司法院資訊處製作；財團法人民間司法改革基金會備份。
